【裁判字號】    97,抗,276
【裁判日期】    970821
【裁判案由】    聲請再審
【裁判全文】
臺灣高等法院臺南分院刑事裁定           97年度抗字第276號
抗  告  人  甲○○
上列抗告人因傷害案件，不服臺灣雲林地方法院中華民國97年7
月7日裁定（97年度聲再字第5號）提起抗告，本院裁定如下：
    主  文
抗告駁回。
    理  由
一、本件抗告意旨略以：提出新事證：
(一)、提供聲請人之前被告訴人施暴之法院判決，告訴人對聲請人
    之暴力討債，已經由法院判決確定之判決書。
(二)、提供製作光碟之廠商，由第三者作證其製作光碟過程中，絕
    無法非法偽造。廠商名稱：東榮科技企業社，吳鼎鈞，聯絡
    電話0000000000。
(三)、聲請人曾向轄內警察局報案三次，請求保護，結果聲請人仍
    遭暴力相向，有警察局報案紀錄可查。
(四)、此案屬私闖民宅，暴力討債，希望法院還我清白，以保人權
    。請撤銷原裁定云云。
二、按有罪之判決確定後，因發現確實之新證據，足認受有罪判
    決之人應受無罪、免訴、免刑或輕於原判決所認罪名之判決
    者，為受判決人之利益，得聲請再審。刑事訴訟法第420條
    第1項第6款定有明文。又所謂發見之新證據，係指該項證據
    ，事實審法院於判決前因未經發見，不及調查斟酌，至其後
    始行發見者而言，若判決前已經當事人提出或聲請調查之證
    據，經原法院捨棄不採者，即非該條款所謂發見之新證據，
    不得據為聲請再審之原因，有最高法院28年抗字第8號判例
    意旨可供參照。
三、經查：
(一)、抗告人於原裁定陳稱有光碟、證人證詞等五項重要證據漏未
    審酌聲請再審，原裁定以聲請人（即本件抗告人）提供之光
    碟已於理由欄內詳細說明，且認定聲請人有罪之理由亦於判
    決內逐一論列，就各項證據內容相互勾稽後而為認定，則聲
    請人請求將該錄影光碟內容影像放大後加以調查，不僅單從
    形式觀察，尚不足以動搖原有罪之確定判決，而為聲請人無
    罪之判決，實際上待證事實已臻明確，依刑事訴訟法第163
    條之2第2項第3款規定，已無再調查之必要，因此，原審（
    確定判決）未予調查，自非就足以影響於判決之重要證據漏
    未審酌等語，足認已就抗告人之聲請事由加以審酌，並已說
    明該事由不備再審要件之理由，原裁定並無違誤。此外，抗
    告人另主張證人證詞之取捨問題，原裁定亦詳述於理由欄四
    、(二)中：證人曾紹銘於審理時之證述，因本身證述內容就形
    式上而言已前後矛盾，悖離事理，多所瑕疵，致為原審所不
    採，該判決中亦已詳細交代不採之理由等語。是原裁定亦已
    就抗告人所提之再審事由加以審酌，並說明其不認為有再審
    事由之理由。至其另外於再審聲請所稱之再審事由，亦經原
    裁定敘明：該等情事縱然屬實，亦不能證明聲請人有無為本
    件傷害犯行，顯與本件待證事實無關等語。足見原再審裁定
    已分就抗告人所提之再審事由一一審酌、說明，故抗告人再
    以同一再審事由提起抗告，請求撤銷再審裁定，即無理由。
(二)、又抗告人於本件抗告理由固略以有以上新事證，認原裁定所
    為之駁回再審聲請之裁定有得撤銷之事由云云。惟查此所稱
    光碟新事證，原已經原再審裁定說明，已如前述，況係於原
    確定判決審理時即已存在，且原確定判決亦已詳述其不採之
    理由，該所稱之新事證，不具嶄新性，自不得謂係新事證，
    抗告人以此為由提起抗告，請求撤銷原再審裁定，殊無可採
    。至有關抗告人所稱曾向轄內警局報案、此案屬私闖民宅等
    云，則與原再審裁定聲請事由無涉，且亦不足動搖原有罪之
    確定判決，故不再審酌，均附此說明。
(三)、綜上，原再審裁定並無違誤，抗告人猶執聲請再審之同事由
    提起抗告，為無理由，自應由本院依法裁定駁回。
四、據上論結，應依刑事訴訟法第412條，裁定如主文。
中    華    民    國    97    年    8     月    21    日
                  刑事第三庭    審判長法  官    陳義仲
                                      法  官    蘇清水
                                      法  官    宋明蒼
以上正本證明與原本無異。
不得再抗告。
                                      書記官    翁心欣
中    華    民    國    97    年    8     月    21    日


司法院資訊處製作；財團法人民間司法改革基金會備份。
